Coordonnées

jeankhoury0@gmail.com

www.linkedin.com/in/jeank (LinkedIn) jeankhoury.com (Personal)

Principales compétences

Programming
Web Development
Graphic Design

Languages

French (Native or Bilingual) English (Native or Bilingual)

Certifications

Google ads Search Certification

Honors-Awards

Regional Lebanese Summit Top 6 Team - Hult Prize

1st place Hult Prize on Campus startup at USJ - CST

Semi-Finals Lebanon Top 6 Team-Hult Prize

"Hack the fake: fighting disinformation" hackathon - Finalist

Jean Khoury

Lead Quality Assurance Tester at StarDust Testing CTG Group Montréal

Résumé

Étudiant en 2e année d'informatique, expert en Assurance Qualité principalement sur les audits d'accessibilité (WCAG) et les tests d'acceptation usagers (UAT). Capable de s'adapter et de surmonter des défis techniques et analytiques en profitant de mes connaissances en programmation, en mathématiques et en administration des affaires. Très intéressé par l'informatique et les nouvelles technologies.

Expérience

StarDust Testing CTG Group Lead Quality Assurance Tester octobre 2020 - Present (1 an 2 mois)

Montréal, Québec, Canada

- Réaliser des tests d'accessibilité sur mobile et PDF en suivant les normes
 WCAG 2.0 AA. Rapporter les résultats de l'audit et accompagner la résolution.
- Travailler dans un environnement dynamique et agile avec un accent sur la livraison continue (CI/CD). Participer aux rétroactives de sprints afin d'améliorer les processus d'assurance qualité.
- Amélioration de la qualité de plus de 50 sites web en trouvant, documentant et signalant les problèmes ou les défauts de conception.
- -Suivre les bogues et les anomalies, les communiquer aux équipes de développement et aider à la résolution de problèmes.

Références clients: Fizz, Videotron, Bombardier BRP, Structube, Rona, Couche Tard (Circle K), ADI Int, Joseph Ribkoff...

Références d'accessibilité: Hydro-Québec, European Parliament...

Cuisine D'or Catering Responsable marketing digital 2018 - juillet 2020 (2 ans) Lebanon

OGERO

Programmeur web 2020 - 2020 (moins d'un an)

Liban

- Développer l'interface utilisateur d'une solution web reliant le principal hôpital COVID-19 au Liban, la Croix-Rouge et les médecins.
- Gérer les indicateurs de performance sous forme de tableau de bord web affichant les statistiques en temps réel du centre d'appels de la ligne téléphonique.
- Mise en place d'une base de connaissances sans serveur rapide et polyvalente en utilisant le logiciel Hugo (https://gohugo.io/)

Formation

Université de Montréal Baccalauréat (B. Sc.), Informatique · (2020 - 2023)

Université Saint-Joseph de Beyrouth Première année License, Informatique appliquée aux entreprises · (2019 - 2020)

Collège des Frères Mont La Salle Diplôme du Baccalauréat Français (2019)

Collège Stanislas (2004 - 2016)